【裁判字號】    90,訴,1234
【裁判日期】    901119
【裁判案由】    毒品危害防制條例
【裁判全文】
臺灣高雄地方法院刑事判決                          九十年度訴字第一二三四號
    公  訴  人  臺灣高雄地方法院檢察署檢察官
    被      告  甲○○
    指定辯護人  本院
右列被告因違反毒品危害防制條例案件，經檢察官提起公訴（九十年度偵字第六八一
六號、第八六二六號），本院判決如左：
    主  文
甲○○連續販賣第二級毒品，處有期徒刑柒年陸月。扣案之第二級毒品安非他命肆包
（驗前毛重點柒伍公克，驗後毛重點陸公克）均沒收銷燬。販賣毒品所得財物新
台幣仟伍佰元沒收，如全部或一部不能沒收時，以其財產抵償之。
    事  實
一、甲○○基於販賣第二級毒品安非他命圖利之概括犯意，先由甲○○向綽號「阿忠
    」之不詳姓名年籍男子購入安非他命，再由欲購買毒品者以甲○○所有之000
    0000000號行動電話與其聯絡，雙方談妥購買毒品之數量、金額及約定交
    易時間，交易地點則均為甲○○位於高雄市○○區○○路二九六巷四十七號住處
    附近或二九六號巷口，屆時雙方碰面銀貨兩訖，依前開方式，連續於：(1)自九十
    年二月間某日起至九十年三月中旬止，以每次一包新台幣（下同）五百元之代價
    ，連續販賣第二級毒品安非他命約五、六次予丙○○施用；(2)於九十年一月初某
    日（起訴書誤載為二月初某日）及同年四月二日下午一時許，視購買毒品之重量
    ，以每次五百或一千元不等之價格，連續販賣第二級毒品安非他命二次予丁○○
    施用。嗣因警方逮捕遭通緝之丁○○，據其供述毒品來源係向甲○○購得，遂於
    九十年四月五日，由丁○○配合警方撥打上開行動電話與甲○○聯絡，佯稱欲購
    買第二級毒品安非他命二千元，雙方約定在如同往常交易之被告住處附近交易，
    經警前往該處埋伏，而於同日凌晨一時十八分許，甲○○身上攜帶準備販賣予丁○○之安非他命一包至高雄市○○區○○路二九六巷口時，為警當場查獲，致未
    得逞。復循線於甲○○上址住處，扣得其所有預備供販賣之用安非他命三包及施
    用毒品所用之玻璃管吸食器一支，始知上情。
二、案經高雄市政府警察局苓雅分局移送台灣高雄地方法院檢察署檢察官偵查起訴。
    理  由
一、訊據被告甲○○固供承有於右揭時、地接獲丁○○電話聯絡，攜帶第二級毒品安
    非他命一包為警查獲，並於其上址住處扣得另三包安非他命等情，然矢口否認有
    何販賣第二級毒品安非他命之犯行，辯稱：伊並未販賣安非他命，是丁○○及丙○○打電話向伊要，伊才基於朋友關係提供他們吸食，沒有向他們收錢；在伊住
    處扣得之安非他命三包是伊自己吸食所用云云。惟查：
（一）行動電話0000000000號乃被告查獲當時所有及由其使用等節，已據
      被告自承在卷（見本院九十年七月十二日、同年八月三十日訊問筆錄）。而上
      開自九十年二月初起，撥打被告所有之0000000000號行動電話聯絡
      毒品交易事宜，每次交易價格視毒品重量而定為五百或一千元不等，均約定在
      被告前揭住處附近拿取毒品並交付金錢，販賣毒品一、二次予丁○○施用，最
      後一次係配合警方撥打被告行動電話佯稱購買毒品，與被告約定在如同以往交
      易地點，嗣被告攜帶毒品欲交付之際，在被告住處之二九六巷巷口為警當場逮
      獲等情，亦據證人丁○○於警訊及本院訊問時結證證稱綦詳（本院九十年十月
      十一日訊問筆錄），核與證人即查獲警員乙○○於本院庭訊時所證述：本件先
      查獲通緝犯丁○○，再依其供述於被告常出現販賣毒品之住處小港區○○路二
      九六巷巷口附近，循線查獲被告，當場於其身上起獲毒品安非他命，並於被告
      住處查扣三包安非他命等情節相符（本院九十年八月六日訊問筆錄）。又扣案
      之白色粉末四包，經送高雄醫學大學附設中和紀念醫院檢驗結果，均確屬第二
      級毒品安非他命（驗前毛重三點七五公克、驗後毛重三點六公克）無訛，有該
      院九十年六月十二日出具之編號九００六－二檢驗報告一份在卷可按。參以被
      告已於警訊中自承：前後共販賣（安非他命）予丁○○二次，第一次是九十年
      一月上旬，第二次是九十年四月二日下午一時許，地點均在上開二九六巷巷口
      等語；偵查初次訊問時復自承：確有販賣第二級毒品安非他命予丁○○等情明
      確（分見九十年四月五日高市警苓分刑字第五三０九號警卷第一至四頁、九十
      年度偵字第六八一六號偵查卷第三頁背面），均核與證人丁○○之指證情節大
      致相符。況被告亦確於接獲證人丁○○配合警方佯稱欲購買毒品所撥打之電話
      後，始攜帶毒品安非他命出現於如同往常交易地點即其住處巷口附近等情，已
      詳如前述，足徵被告確有販賣第二級毒品安非他命予丁○○二次之犯行無訛。
      被告嗣於本院審理中改口稱：當次伊身上查扣之安非他命乃要送給丁○○，家
      中查扣之毒品係自己吸食所用，均非要販賣云云，顯係事後推諉避就之詞，難
      以採信。
（二）另被告辯稱：係免費送安非他命予丙○○施用云云，惟被告自九十年二月初起
      至三月中旬止，連續販賣安非他命予丙○○施用之事實，業經證人丙○○於警
      、偵訊及本院調查程序中迭次證述：伊自九十年二月間開始打被告手機購買安
      非他命，最後一次是三月中旬，被告前後共販賣毒品五、六次予伊，每次交易
      價格均為五百元，在被告住處後面公園交貨；被告僅一開始時送伊一、二次試
      用，之後均有交付金錢購買等情明確（參見高市警苓分刑字第六七八九號警卷
      第三至四頁、偵查卷第二十六頁及本院九十年八月六日訊問筆錄），且被告復
      自承：伊住處後方三百公尺處確有公園一節在卷（偵查卷第二十六頁）。衡情
      安非他命價格非低，證人丙○○與被告間亦非具特殊情誼關係，被告豈有長期
      無償提供予證人吸食之理，足徵被告上開辯稱：皆係免費送給丙○○吸食云云
      ，與常情有違，應係事後避就卸責之詞，亦無足採，被告此部分販賣安非他命
      予丙○○之事實，亦堪採認。事證明確，被告上開連續販賣第二級毒品之犯行
      ，均堪認定。
二、按安非他命係第二級毒品，毒品危害防制條例第二條第二項規定甚明。核被告所
    為，係犯毒品危害防制條例第四條第二項販賣第二級毒品罪；被告於九十年四月
    五日凌晨一時十八分許販賣第二級毒品安非他命予丁○○，經警埋伏查獲之行為
    ，既有販賣毒品之故意，並已依約攜帶毒品前往交付，應認已著手實施販毒之行
    為，是核其此次所為，係犯同條例第四條第二項、第五項之販賣第二級毒品未遂
    罪（最高法院八十五年三月十二日八十五年度第四次刑事庭會議決議見解參照）
    。公訴意旨漏未審究及此，而認該次亦係販賣既遂犯行，容有誤會，應予敘明。
    被告先後多次販賣第二級毒品既遂、一次販賣第二級毒品未遂之犯行，時間緊接
    ，所犯均係構成要件相同之罪，顯係基於概括犯意反覆為之，為連續犯，應依刑
    法第五十六條之規定論以一販賣第二級毒品既遂罪，且除本刑為無期徒刑部分不
    得加重外，其餘部分應加重其刑。又其多次持有毒品安非他命進而販賣，多次持
    有之低度行為皆應為其後多次販賣之高度行為所吸收，均不另論罪。審酌被告之
    素行良好，有台灣高等法院被告全國前案紀錄表一份附卷可按，詎竟連續販賣安
    非他命予他人施用，戕害他人之身心，助長毒品之氾濫，本不宜寬待，惟念其販
    賣次數及期間非長、所得不多，及犯後雖執詞辯解，態度尚佳等一切情狀，量處
    如主文所示之刑，以資懲儆。扣案之第二級毒品安非他命四包（驗前毛重三點七
    五公克，驗後毛重三點六公克），均為被告所有且供本件販賣或預備販賣毒品犯
    行所用之違禁物，已據被告於警訊中供明在卷（警卷第三頁背面），應依毒品危
    害防制條例第十八條第一項前段之規定，宣告沒收併銷燬（包裝袋亦因不能析離
    ，併予宣告沒收銷燬）。至扣案之吸食器一支乃被告施用毒品之工具，顯非被告
    本件販賣毒品所用之物，爰不併予宣告沒收，附此敘明。再被告販賣毒品所得，
    被告販賣予丙○○之次數約五、六次，每次五百元；被告販賣予丁○○二次，價
    格為五百或一千元不等，本院採取對被告最有利之計算方式，均以最低次數、金
    額計算，則其所得應為三千五百元（5×500＋2×500＝3500）；又該所得雖未扣
    案，仍應依毒品危害防制條例第十九條第一項之規定宣告沒收，如全部或一部不
    能沒收時，以其財產抵償之。
據上論斷，應依刑事訴訟法第二百九十九條第一項前段，毒品危害防制條例第四條第
二項、第十八條第一項前段、第十九條第一項，刑法第十一條前段、第五十六條，判
決如主文。
本案經檢察官陳登燦到庭執行職務。
中      華      民      國      九十      年    十一      月    十九    日
                                  臺灣高雄地方法院刑事第六庭
                                      審判長法  官  趙家光
                                            法  官  周玉群
                                            法  官  林韋岑
右正本證明與原本無異。
如不服本判決，應於判決送達後十日內，向本院提出上訴狀。
                                            書記官  董明惠
中    華        民      國      九十      年    十一      月     二十   日
【附錄本案論罪科刑法條】
毒品危害防制條例第四條第二項：
  製造、運輸、販賣第二級毒品者，處無期徒刑或七年以上有期徒刑，得併科新台幣
  七百萬元以下罰金。


司法院資訊處製作；財團法人民間司法改革基金會備份。
